Inventaris van de kaarten, tekeningen en foto's behorende tot het archief van de Rubber Cultuur Maatschappij Amsterdam (RCMA), 1908-1980
Nationaal Archief, Den Haag
- Nederlands-Indië 1908-1958, A
  - KAARTEN, A.1
    - Concessies en erfpacht, A.1.1
      - Kaarten van de Sumatra-ondernemingen, opgemeten door de Gouvernements-landmeter A. den Berger., 1909-1930; 1-9; 9 bladen; schaal 1:10.000-1:20.000
        - Bandar Slamat, 1909., 6; 1:10.000
          Behoort bij meetbrief 227.
        - Idem (beplanting in verder stadium)., 7
        - Bandar Slamat en Bandar Poelau, 1930., 8; 1:10.000
          - Bandar Slamat behoort bij meetbrief 227, W.G. A. den Berger.
          - Bandar Poelau behoort bij meetkundige omschrijving 1930 door A.J. Bruin.
        - Idem, Copie., 9; 1.20.000
      - Kaarten betreffende een landbouwconcessie op de onderneming Soengei Membang Moeda, door de beëdigd landmeter A. Joh. Bruin., 1931; 10-13; 4 bladen; schaal 1:10.000
        - Copie-kaart van de situatie vóór de concessie, sept. 1931., 10
        - Kaart met voorlopige metingen i.v.m. voorgestelde grenswijziging, dec. 1931., 11
        - Kaart betreffende de voorgestelde grenswijziging i.v.m. de gevraagde uitbreiding van 248.03 HA, dec. 1931., 12
        - Kaart betreffende de definitieve concessiegrens, dec. 1931., 13
      - Concessiekaart van de onderneming Serangdjaja met gegevens betreffende aan het "Landschap" teruggegeven grond, door de landmeter A. Joh. Bruin., 1932; 14; 1 blad; schaal 1:10.000
      - Kaart van de onderneming Paja-Mabar, met gegevens over de aanplantjaren, door de Gouvernementslandmeter te Medan., (ca.1894); 15; 1 blad; schaal 1:10.000
        Behoort bij meetbrief no. 59 Reg. no. 12a.
        Band met archief onduidelijk.
      - Tekening voorstellende enkele erfpachtpercelen in de Baren-landen. Schets., z.j.; 16; 1 blad
        Dorsale aantekeningen "Terreinen bij Karang Anom".
      - Tekening voorstellende de grens van de onderneming Lawang Kedaton. Schets., 17; 1 blad
        Dorsale aantek. "Erfpacht Lawang Kedaton".
      - Kaart betreffende erfpacht perceelen van de RCMA op Java. Schets., z.j.; 18; 1 blad
        - kaart afkomstig van de Nederlandse Rubber Maatschappij.
        - dorsale aantekening: Zeelandia, Kalie Soeko.
    - Beheer., A.1.2
      - Kaart van de R.C.M.A. betreffende haar ondernemingen en concessies daarbij in beheer op Sumatra's Oostkust. In duplo., 1950; 19A-19B; 2 bladen; schaal 1:250.000
        - Blad 1, 19A
        - Blad 2, 19B
      - Kaarten houdende de ondernemingen en concessies van de R.C.M.A. op Sumatra's Oostkust, door J. Witteveen., 1928; 20.1-20.5; 5 bladen; schaal 1:100.000
        - Onderneming: Marijke, Pematang Tengah, Serangdjaja. Concessie: Serba., 20.1
        - Havenplaats Belawan, Stad Medan., 20.2
        - HOOFDADMINISTRATIE Onderneming: Liberia, Ramboetan, Sibarau, Sligtenhorst, Soengei Karang, Soengei Poetih, Tandjong Poerba. Concessie: Pandai Raja, 20.3
        - Onderneming: Alkmaar, Bandar Poelauh, Bandar Slamat, Batoe Nanggar, Hengelo, Hillegersberg, Liberta, Limau, Manis, Nijkerk, Poeloe Radja, Sentang, Soengei, Dadap, Soengei Silau. Concessie: Hapasoek, 20.4
        - Onderneming: Laboean Hadji, Membang Moeda. Concessie: Rantau Prapat A en B., 20.5
      - Kaarten houdende de ondernemingen en concessies van de R.C.M.A. op Sumatra's Oostkust, door J. Witteveen. Bijgewerkte versie van hoofdadministratie te Klein Soengei Karang., 21.1-21.5A; schaal 1:100.000
        Van blad 4 en 5 eveneens afdruk aanwezig.
        - Blad 1, 21.1
        - Blad 2, 21.2
        - Blad 3, 21.3
        - Blad 4, 21.4
        - Blad 4 - afdruk, 21.4A
        - Blad 5, 21.5
        - Blad 5 - afdruk, 21.5A
      - Kaart van Hengelo en omliggende ondernemingen., (ca. 1936); 22; 1 blad; schaal 1:50.000
      - Kaart van de onderneming Pematang Tengah op Sumatra, genummerd: 15. copie., 1929; 23.1-23.2; 2 bladen; schaal 1:10.000
        - Blad 1, 23.1
        - Blad 2, 23.2
      - Kaart, met daarop ingetekend de ondernemingsgrenzen van Sibarau, Goenoeng Boko en Oedjoeng - Silau - Hilir. lichtdruk., ca. 1918; 24; 1 blad; schaal 1:10.000
        Zeer waarschijnlijk afkomstig van de Padang Rubber Maatschappij welke in 1927 opging in de Rubber Cultuur Maatschappij Amsterdam.
      - Kaart betreffende de indeling van de sociale, administratieve en geografische eenheden op de onderneming Hengelo, door de Landmeetkundige Dienst., 1932; 25; 1 blad; schaal 1:10.000
        Afdelingen, complexen en blokken.
      - Hoogtekaarten, door A. Joh. Bruin, beëdigd landmeter van de Landmeetkundige Dienst der R.C.M.A.., 1932, 1937, 1938; 26-28B; 3 bladen; schaal 1:2.000 - 1:10.0000
        - Onderneming Nijkerk, afdeeling Koeboean, 1932., 26; 1:5.000
        - Onderneming Hengelo, (1932) bijgew.- 1938., 27; 1:10.000
        - Onderneming Hengelo emplacement fabriek, 1937., 28A-28B; 2 expl.; 1:2.000
          - Blad 1, 28A
          - Blad 2, 28B
      - Kaart van de Rubber Cultuur Maatschappij Amsterdam en de Nederlandse Rubbermaatschappij betreffende hun ondernemingen op het landschap Serdang op Sumatra., (ca. 1910); 29; 1 blad; schaal 1:5.000
      - "Kaart van de cultuuronderneming Zeelandia", opgemeten door het particulier opmetings- en kaarteringskantoor M.A. Boom., 1927; 30; 1 blad; schaal 1:5.000
      - Kaart betreffende de onderneminggroep "Goenoeng Gambir" op Java., ca. 1935; 31A-31C; 3 bladen; schaal 1:5.000
        Betreft de ondernemingen: Lawang Kedaton, Goenoeng.
        Gambir, Tahah Merah en Karang Anom
        - Blad 1, 31A
        - Blad 2, 31B
        - Blad 3, 31C
      - Kaart van de onderneming Soengei Galang Barat., ca. 1909; 32; 1 blad; schaal 1:5.000
        Dorsale aantek. "Soengei Putih, afd. Galang Barat" Kaart van de Nederlandse Rubber Maatschappij.
    - Aanplant., A.1.3
      - Kaarten betreffende de aanplant en ontginning op de onderneming Hengelo, door de Landmeetkundige Dienst., (ca. 1936); 33A-33B; 2 bladen; schaal 1:25.000
        ingetekend op witdruk "Hengelo en omgeving"
        - Blad 1, 33A
        - Blad 2, 33B
      - Plantjarenkaarten, door de Landmeetkundige Dienst der R.C.M.A.., 1925-1938; 34-37; 4 bladen; schaal 1:5.000 - 40.000
        - Soengei Dadap. 1938., 34; schaal 1:5.000
          Staat van plantmateriaal op kaart geplakt.
        - Nijkerk, (ca. 1925)., 35; schaal 1:40.000
        - Liberta, 1930., 36; 1:10.000
          Staat van aanplant uitgedrukt in H.A. per afdeeling op kaart geplakt.
        - Sentang, Hillegersberg en Soengei Dadap, 1930., 37; 1:20.000
      - Kaart betreffende de veranderingen in de beplanting van de onderneming Soengei Dadap, ten gevolge van het herplantingsproject 1936/1937, door A. joh. Bruin., 1938; 38; 1 blad; schaal 1:10.000
        Staat van mutatieën in de bodem op kaart geplakt.
      - Kaarten met indelings- en aanplantgegevens betreffende de R.C.M.A.-ondernemingen op Sumatra, 1929/1930; 39-46A; 14 bladen; schaal 1:10.000 en 1:20.000
        oude nummering: 4, 8, 10, 12, 16, 18, 19, 24.
        - Batoe Nangar, 1930, 39; 2 exempl.; 1:10.000
          oud nr. 4.
        - Kopie van 39, 39A
        - Liberia, 1929, 40; 1:10.000
          oud nr. 8.
        - Limua Manis, 1929, 41; 2 exempl.; 1:10.000
          oud nr. 10.
        - Kopie van 41, 41A
        - Membang Moeda, 1929, 42; 2 exempl.; 1:10.000
          oud nr. 12.
        - Kopie van 42, 42A
        - Poeloe Radja, 1929, 43; 2 exempl.; 1:20.000
          oud nr. 16.
        - Kopie van 43, 43A
        - Sentang, 1929, 44; 2 exempl.; 1:10.000
          oud nr. 18.
        - Kopie van 44, 44A
        - Serang Djaja, 1929, 45; 1:10.000
          oud nr. 19.
        - Soengei Karang, 1929, 46; 2 exempl.; 1:10.000
          oud nr. 24.
        - Kopie van 46, 46A
      - Kaarten met indeling- en aanplantgegevens betreffende de R.C.M.A.-ondernemingen op Sumatra, 1930-1932; 47-52; 9 bladen; schaal 1:10.000
        oude nummering: 7, 9, 17, 22, 23, 26. copieën.
        "Hermetingen" Copieën van de kaarten van de Landmeetkundige Dienst.
        - Hillegersberg, 1932, 47
          oud nr. 7.
        - Liberta, 1930, 48
          oud nr. 9.
        - Ramboetan, 1932, 49; 2 exempl.
          oud nr. 17.
        - Kopie van 49, 49A
        - Sligtenhorst, 1932, 50; 2 exempl.
          oud nr. 22.
        - Kopie van 50, 50A
        - Soengei Dadap, 1931, 51; 2 exempl.
          oud nr. 23.
        - Kopie van 51, 51A
        - Soengei Silau, 1931, 52
          oud nr. 26.
      - Kaarten met beknopte aanplantgegevens van de Sumatra-ondernemingen per 1 januari 1956, door de Landmeetkundige dienst., 52.1; 1 katern; schaal: 1:20.000 - 1:50.000
        27 kaartjes en 7 staten
      - Kaart betreffende voor beplanting geschikte gronden op de concessie Soengei Alim., (ca. 1909); 53; 1 blad; schaal 1:10.000
        Dorsale aantek. "Hengelo"
        Kaart afkomstig van de Rotterdam Asahan Tabak Maatschappij.
      - Kaart betreffende voor beplanting geschikte gronden op de concessie Aer Batoe., (ca. 1909); 54; 1 blad; schaal 1:10.000
        Dorsale aantek. "Hengelo" Kaart afkomstig van de in 1912 gekochte Rotterdam Asahan Tabak Maatschappij.
      - Kaart betreffende voor beplanting geschikte gronden op de concessie Pasir Poetih., (ca. 1909); 55; 1 blad; schaal 1:10.000
        Dorsale aantek. "Hengelo, Soengei Dadap" Kaart afkomstig van de Rotterdam Asahan Tabak Maatschappij.
      - Kaarten met aanplant-gegevens betreffende de R.C.M.A. ondernemingen op Java, door J. Witteveen, 1930; 56-61; 6 bladen; schaal 1:5.000
        oude nummering: 1 - 5A.
        Copieën van de kaarten samengesteld door het bureau Boom te Bandoeng.
        - Lawang Kedaton, 56
          oud nr. 1.
        - Goenoeng Gambir, 57
          oud nr. 2.
        - Tanah Merah, 58
          oud nr. 3.
        - Karang Anom, 59
        - Zeelandia, 60
          oud nr. 5.
        - Kali Soeko, 61
          oud nr. 5A.
      - "Vademecum Kaartindeling" t.b.v. de standaardisering van de kaartvervaardiging, door de Landmeetkundige dienst., 1958; 61.1; 1 deel
        Deze voor een groot deel uit voorbeelden voor aanplantkaarten bestaande richtlijnen zijn nooit in gebruik genomen.
    - Emplacement., A.1.4
      - Werkkaarten gebruikt bij de hoofdadministratie te Klein Soengei Karang, met in 1949 opgenomen gegevens over opstallen en bewoning van de Sumatra-ondernemingen., 1948-1949; 62-77; 16 bladen; schaal 1:10.000-1:25.000
        Copieën van kaarten vervaardigd door de Landmeetkundige Dienst van de R.C.M.A.
        - Poeloe radja, 1949., 62; 1:25.000
        - Goenoeng Bajoe, 1949., 63; 1:25.000
        - Idem afd. Peranaan, 1948., 64; 1:25.000
        - Hengelo, 1948., 65; 1:25.000
        - idem afd. Pasir Poetih, 1948., 66; 1:20.000
        - idem afd. Masihi, 1949., 67; 1:20.000
        - Mangkei, 1949., 68; 1:25.000
        - idem afd. Limau Manis en Suka Mulia, 1949., 69; 1:20.000
        - Bandar Slamat, 1949., 70; 1:10.000
        - Soengei Poetih, 1949., 71; 1:20.000
        - Soengei Silau, 1949., 72; 1:25.000
        - Membang Moeda, 1949., 73; 1:20.000
        - Soengei Dadap, 1949., 74; 1:20.000
        - Ramboetan, 1948., 75; 1:25.000
        - idem afd. Sibarau, 1948., 76; 1:20.000
        - idem afd. Liberia, 1948., 77; 1:20.000
      - Kaart van het fabrieksterrein Hengelo, met hoogtegegevens. Schets., (ca. 1937); 78; 1 blad; schaal 1:5.000
      - Plattegronden betreffende de woon- en fabrieksemplacementen van de Sumatra-ondernemingen, opgemeten en getekend door de Landmeetkundige Dienst van de R.C.M.A.., 1948-1952; 79-102; 23 bladen; schaal 1:1.000 - 1:5.000
        Meest verkleiningen van het veldwerk schaal 1:1.000.
        - Ingetekende witdrukken met gegevens over bouw- en funderingsmaterialen en bewonersaantallen., 79-91.4
          - Klein Soengei Karang, (hoofdadministratie Sumatra), 1949., 79; 1:2.000
          - Klein Soengei Karang, woningen Aziatisch personeel, 1948., 80; 1:1.500
          - Poeloe Radja, 1949., 81; 1:2.000
          - Goenoeng Bajoe, 1949., 82; 1:2.500
          - Hengelo, 1949., 83; 1:2.000
          - Mangkei, 1949., 84; 1:2.000
          - Bandar Slamat, 1949., 85; 1:1.500
          - Soengei Poetih, 1948., 86; 1:1.000
          - Soengei Silau, 1949., 87; 1:1.000
          - Membang Moeda, 1949., 88; 1:1.000
          - Soengei Dadap, 1949., 89; 1:1.000
          - Ramboetan, 1949., 90; 1:1.000
          - Goenoeng Bajoe, 1950., 91.1-91.4; 4 bladen; 1:1.000
            - Blad 1, 91.1
            - Blad 2, 91.2
            - Blad 3, 91.3
            - Blad 4, 91.4
        - Witdrukken betreffende benummering emplacementen., 92-102
          - Klein Soengei Karang, 1949., 92; 1:2.000
            Ingetekend i.v.m. aanleg electr. net.
          - Klein Soengei Karang, 1952., 93; 1:2.000
          - Klein Soengei Karang, ingekleurd, 1950., 94; 1:2.000
          - Poeloe Radja, 1952., 95; 1:2.000
          - Goenoeng Bajoe, 1952., 96; 1:2.000
          - Hengelo, 1952., 97; 1:2.000
          - Mankei, 1952., 98; 1:2.000
          - Bandar Slamat, 1951., 99; 1:1.500
          - Soengei Silau, 1952., 100; 1:1.000
          - Membang Moeda, 1952., 101; 1:1.000
          - Ramboetan, 1952., 102; 1:1.000
      - Plattegrond van het emplacement te Klein Soengei Karang, door A. Joh. Bruin Landmeetkundige Dienst., 1936; 103; 1 blad; schaal 1:2.000
      - Plattegrond van het ziekenhuisemplacement Sentang, door de Landmeetkundige Dienst., 1939; 104; 1 blad; schaal 1:1.000
      - Plattegrond van het fabrieks- en woonemplacement van de onderneming Poeloe Radja., (ca. 1931); 105; 1 blad; schaal 1:1.000
      - Plattegrond van het fabrieks- en woonemplacement van de onderneming Serangdjaja, door A. Joh. Bruin, Landmeetkundige Dienst., 1938; 106; 1 blad; schaal 1:1.000
      - Plattegrond betreffende het emplacement van de onderneming Zeelandia op Java, door de technische afdeling van de hoofdadministratie op Java., 1926; 107; 1 blad; schaal 1:500
      - Plattegrond betreffende het emplacement van de onderneming Zeelandia op Java, door de technische afdeling van de hoofdadministratie op Java. Ingekleurde Kopie., 1926; 108; 1 blad; schaal 1:500
      - Plattegrond van het fabrieks- en woonemplacement van de onderneming Serangdjaja, door A. Joh. Bruin Landmeetkundige Dienst., 1938; 109; 1 blad; schaal 1:500
    - Gedrukte overzichtskaarten., A.1.5
      - "Ondernemings- en overzichtskaart van het eiland Sumatra", samengest. door E. Franssen Herderschee, ten behoeve der commissie voor de Welvaartspolitiek., 1928; 110; 6 bladen; schaal 1:750.000
        Met naamlijst van de perceelen, ondernemingen en verleende mijnconcessien, 1931.
      - "Cultuurkaart van het noordelijk gedeelte der Residentie Oostkust van Sumatra", door cartogr. inr. J.H. de Bussy Amsterdam., 1914; 110.1; 1 blad; schaal 1:400.000
        Naamlijst der cultuurondernemingen op kaart. De bijbehorende gedrukte legenda (index op ondernemingen) ontbreekt.
      - "Kaarten van het cultuurgebied Oostkust van Sumatra en Oostelijk Atjeh", uitgegeven door de firma Henri Dentz Amsterdam in samenw. met W.A. Janssen te Medan., 1920; 111.1-111.5; 4 bladen en 1 omslag; div. schalen
        - Overzichtskaart, 111.1; 1:200.000
        - Afdeling Langkat en Deli, 111.2; 1:100.000
        - Afdeling Padang, Bedagai, Batoe, Bara en Asahan, 111.3; 1:100.000
        - Afdeling Serdang, 111.4; 1:50.000
        - Handleiding/Index., 111.5; 1 omslag
      - Idem, gevouwen in doos., 112
        Overzichtskaart ontbreekt.
      - Kaart van Sumatra, uitgave War Office., 1944-1946; 113.1-113.9; 11 bladen; schaal 1:250.000
        Complete kaart bestaat uit 37 bladen.
        - Koetaradja, 113.1
          Hind 1042, sheet 1, fourth ed.
        - Bireuen, 113.2
          Hind 1042, sheet 2, fourth ed.
        - Lhokseumawe, 113.3
          Hind 1042, sheet 3, fourth ed.
        - Tjalang, 113.4
          Hind 1042, sheet 4, fourth ed.
        - Meulaboh, 113.5
          Hind 1042, sheet 5, fourth ed.
        - Idi, 113.6
          Hind 1042, sheet 6, fourth ed.
        - Koealasimpang, 113.7
          Hind 1042, sheet, 7, fourth ed.
        - Blangpidie, 113.8
          Hind 1042, sheet 8, third ed.
        - Tapaktoean, 113.9
          Hind 1042, sheet 9, fourth ed.
        - Medan, 113.10
          Hind 1042, sheet 10, fourth ed.
        - Tebingtinggi, 113.11
          Hind 1042, sheet 11, third ed.
      - Kaart van Northwest Sumatra, uitgave Army Map Service Washington D.C.., 1944; 114.1-114.2; 2 bladen; schaal 1:50.000
        deze twee bladen vormen samen het eiland Weh
        - Poelauh Roebiah, 114.1
          Hind 1057, sheet 11c, second ed.
        - Sabang, 114.2
          Hind 1057, sheet 11d, second ed.
      - Kaart van een gedeelte van de Residentie Sumatra's Westkust, uitgegeven door de Topografische Dienst te Batavia., 1926; 115; 1 blad; schaal 1:40.000
        Het betreft hier de op linnen geplakte kaart bladen 51, 61, 62, 63 en 67 met aansluitend een schets van de daarvan oostelijk gelegen Batang-Asem landen
  - TECHNISCHE TEKENINGEN., A.2
    - Koffie (K)., A.2.1
      - -emplacementen plannen en gebouwen (a).
        - Plattegronden betreffende fabrieken en woonemplacement van de ondernemingen "Tanah-Merah" en "Kalie-Soeko" op Java, ontvangen van de hoofdadministratie Java op Tangoel., 1926-1953; 116; 8 bladen; schaal 1:100-1:500
          Oude nrs. Ka 1 - 8
    - Latex (L)., A.2.2
      Indien niet anders vermeld betreft het het Belawan tankbedrijf.
      - -emplacementen, plannen en gebouwen (a).
        - Plattegronden en situatieplannen van het druk- en latexbedrijf te Belawan, ontvangen van de hoofdadministratie op Sumatra (H.A.S.)., 1937; 117; 3 bladen; schaal 1:100-1:1.000
          Oude nrs. La 1 - 3.
        - Tekeningen betreffende de fundering, ontvangen van ingenieursbureau Niels Thiele., 1938; 118.1-118.7; 7 bladen; schaal 1:20-1:250
          Oude nrs. La 4 - 10.
          - Blad 1, 118.1
          - Blad 2, 118.2
          - Blad 3, 118.3
          - Blad 4, 118.4
          - Blad 5, 118.5
          - Blad 6, 118.6
          - Blad 7, 118.7
        - Tekeningen betreffende de gebouwen A, B en C, ontvangen van N.V. constructiewerkplaatsen De Vries Robbé Lindeteves., 1937; 119; 33 bladen; Diverse schalen
          Oude nrs. La 12 - 45.
        - Tekeningen betreffende de werkloods en garage, ontvangen van de Vries Robbé Lindeteves., 1938; 120.1-120.9; 15 bladen; diverse schalen
          Oude nrs. La 47 - 61.
          - Blad 1, 120.1
          - Blad 2, 120.2
          - Blad 3, 120.3
          - Blad 4, 120.4
          - Blad 5, 120.5
          - Blad 6, 120.6
          - Blad 7, 120.7
          - Blad 8, 120.8
          - Blad 9, 120.9
          - Blad 10, 120.10
          - Blad 11, 120.11
          - Blad 12, 120.12
          - Blad 13, 120.13
          - Blad 14, 120.14
          - Blad 15, 120.15
        - Tekeningen betreffende het leidingnet, ontvangen van Lindeteves-Stokvis te Medan., 1938; 121.1-121.4; 4 bladen; schaal 1:50-1:200
          Oude nrs. La 62 - 65
          - Blad 1, 121.1
          - Blad 2, 121.2
          - Blad 3, 121.3
          - Blad 4, 121.4
        - Tekeningen betreffende een uitbreiding van het Latexbedrijf, ontvangen van H.A.S. getekend door H.A.S. en diverse bedrijven., 1939; 122.1-122.8; 8 bladen
          Oude nrs. La 66 - 72, 74
          - Blad 1, 122.1
          - Blad 2, 122.2
          - Blad 3, 122.3
          - Blad 4, 122.4
          - Blad 5, 122.5
          - Blad 6, 122.6
          - Blad 7, 122.7
          - Blad 8, 122.8
        - Plattegrond van het emplacement "Oceaanhaven" ontvangen van H.A.S.., 1949; 123; 1 blad; schaal 1:1.000
          Oud nr. La 76
        - Tekening betreffende een drum- en afpakloods, ontvangen van H.A.S.., 1951; 124; 1 blad; diverse schalen
          Oud nr. La 77
    - Oliepalm (O)., A.2.3
      Overzicht Groepen:
      letter
      a
      Emplacementen, plannen en gebouwen
      b
      Sterilisatie
      c
      Persen, drogen en separeren
      d
      Kernwinning
      e
      Extractie
      f
      Ketels, pompen en leidingen
      g
      Oliereiniging
      h
      Tankinstallaties
      i
      Electrische installaties en drijfkracht
      k
      Verbrandingsovens
      l
      Diversen
      - Indien niet anders vermeld betreft het in de onderstaande beschrijvingen de oliepalmonderneming Hengelo.
      - -emplacementen, plannen en gebouwen (a).
        - Plattegronden betreffende de uitbreiding en vernieuwing van de oliepalmfabriek Nijkerk, ontvangen van H.A.S., firma Krupp (Magdenburg) en firma Enthoven (Delft)., 1923/1951; 125.1-125.7; 10 bladen; schaal 1:50-1:200
          Oude nrs. Oa 002, 003, 004, 043 2 bld., 144 2 bld., 147 2 bld., 190
          - Blad 1, 125.1
          - Blad 2, 125.2
          - Blad 3, 125.3
          - Blad 4, 125.4A
          - Blad 5, 125.4B
          - Blad 6, 125.5A
          - Blad 7, 125.5B
          - Blad 8, 125.6A
          - Blad 9, 125.6B
          - Blad 10, 125.7
        - Overzichtstekeningen en plattegronden betreffende de oliepalmfabriek Pulu Radja, ontvangen van H.A.S., firma Krupp en firma Enthoven., 1929-1939; 126; 16 bladen; schaal 1:50-1:200
          Oude nrs. Oa 513, 514, 515, 518, 572, 576, 577, 579, 580, 604, 607, 608, 624, 625, 641, 654.
        - Ontwerptekeningen betreffende de onderneming Hengelo,ontvangen van H.A.S.., 1934; 127.1-127.9; 10 bladen; schaal 1:50-1:200
          Oude nrs. Oa 1001 - 1010.
          - Blad 1, 127.1
          - Blad 2, 127.2
          - Blad 3, 127.3
          - Blad 4, 127.4
          - blad 5, 127.5
          - Blad 6, 127.6
          - Blad 7, 127.7
          - Blad 8, 127.8
          - Blad 9, 127.9
          - Blad 10, 127.10
        - Ontwerptekeningen betreffende de bouw van de fabriek en de aansluitingen van het spoorwegnet, ontvangen van H.A.S.., 1937; 128.1-128.9; 11 bladen; diverse schalen
          Oude nrs. Oa 3005, 3007 - 3016.
          - Blad 1, 128.1
          - Blad 2, 128.2
          - Blad 3, 128.3
          - Blad 4, 128.4
          - Blad 5, 128.5
          - Blad 6, 128.6
          - Blad 7, 128.7
          - Blad 8, 128.8
          - Blad 9, 128.9
          - Blad 10, 128.10
          - Blad 11, 128.11
        - Ontwerptekeningen betreffende de bouw van de fabriek, ontvangen van Stork & Co. Amsterdam., 1937; 129.1-129.9; 9 bladen; schaal 1:25-1:50
          Oude nrs. Oa 3018 - 3026.
          - Blad 1, 129.1
          - Blad 2, 129.2
          - Blad 3, 129.3
          - Blad 4, 129.4
          - Blad 5, 129.5
          - Blad 6, 129.6
          - Blad 7, 129.7
          - Blad, 129.8
          - Blad 9, 129.9
        - Tekeningen betreffende het fabrieksgebouw, ontvangen van Stork & Co. Amsterdam, getekend door de Vries Robbé Co.., 1937; 130.1-130.9; 11 bladen; diverse schalen
          Oude nrs. Oa 3027 - 3037.
          - Blad 1, 130.1
          - Blad 2, 130.2
          - Blad 3, 130.3
          - Blad 4, 130.4
          - Blad 5, 130.5
          - Blad 6, 130.6
          - Blad 7, 130.7
          - Blad 8, 130.8
          - Blad 9, 130.9
          - Blad 10, 130.10
          - Blad 11, 130.11
        - Tekeningen betreffende een uitbreiding van de oliefabriek, ontvangen van de H.A.S.., 1939, 1940; 131.1-131.9; 9 bladen; diverse schalen
          Oude nrs. Oa 3038 - 3046.
          - Blad 1, 131.1
          - Blad 2, 131.2
          - Blad 3, 131.3
          - Blad 4, 131.4
          - Blad 5, 131.5
          - Blad 6, 131.6
          - Blad 7, 131.7
          - Blad 8, 131.8
          - Blad 9, 131.9
        - Plattegrond betreffende het emplacement van de fabriek ontvangen van H.A.S.., 1949; 132; 1 blad; schaal 1:1.000
          Oud nr. Oa 3047.
        - Tekeningen betreffende de uitbreiding van het ketelhuis, ontvangen van Stork & Co. Amsterdam, getekend door de Vries Robbé & Co., 1949, 1950; 133.1-133.7; 7 bladen; diverse schalen
          Oude nrs. Oa 3048 -3054.
          - Blad 1, 133.1